臺灣高等法院刑事裁定　　　　　　　　　96年度抗字第1151號
抗　告　人
即　受刑人　甲○○
上列抗告人因聲請減刑案件，不服臺灣新竹地方法院中華民國96
年9月13日裁定（96年度聲減字第2144號），提起抗告，本院裁
定如下：
    主  文
抗告駁回。
    理  由
一、原裁定意旨略以：受刑人甲○○於附表所列日期犯連續行使
    偽造私文書、加重竊盜等罪，分別經判處如附表所列之刑確
    定在案。茲檢察官以其所犯如附表編號2、3所列2罪，犯罪
    時間均在民國 (下同) 96 年4月24日以前，所犯分別為刑法
    第321條第1項第3款之罪，悉合於減刑條件，又附表編號1、
    2  、3所列3罪，合於定應執行刑規定。爰聲請就附表編號2
    、3所列2罪予以減刑，並就附表編號1、2、3所列3罪定其應
    執行之刑等語。經核尚無不合，應予准許，爰依中華民國96
    年罪犯減刑條例第2條第1項第3款、第8條第1項、第11條，
    刑法第2條第1項前段，修正前刑法第51條第5款，裁定甲○
    ○所犯如附表編號2、3所列之罪，均減刑，詳如附表編號2
    、3  所載，與附表編號1所列不應減刑之罪所處之刑，應執
    行有期徒刑2年7月。
二、抗告意旨略以：抗告人所犯偽造文書等罪，皆為94年2月4日
    至95年6月27日所犯，犯罪時間於95年7月1日修法之前，裁
    定依據是否應適用95年7月1日之前舊法法規論處? 又抗告人
    所犯之罪係以連續犯及牽連犯論處，是否應適用刑法處一重
    罪論，所有刑責應於其一之刑責所吸收，不另論他罪? 且抗
    告人所犯最重之罪為刑法第210條之罪，是否符合96年罪犯
    減刑條例之標準? 爰提起抗告請求更定其刑云云。
三、經查：
  (一)本件抗告人前經原審法院95年度訴字第634號判決判處:  (1)
    連續行使偽造私文書罪，處有期徒刑2年；(2)攜帶凶器竊盜
    罪，處有期徒刑8月；(3)攜帶凶器竊盜罪，處有期徒刑10月
    。依該確定判決所示，抗告人所犯上開(1)之罪，係意圖為自
    己不法所有，連續竊取財物後；又意圖為自己不法之所有，
    持所竊得之施馨怡台新國際商業銀行現金卡至自動提款機盜
    領款項，以及持所竊得之鄭育辰中國信託商業銀行信用卡，
    至商店盜刷消費，並於每份簽帳單之客戶存查聯上偽簽「鄭
    育辰」之署押，從而抗告人之行為，分別觸犯刑法第320條
    第1項之竊盜罪、刑法第339條之2第1項之以不正當方法由自
    動付款設備取得他人財物罪、刑法第216條、第210條之行使
    偽造私文書罪、刑法第339條第1項之詐欺取財罪等，然其所
    犯上開各罪間，有方法、目的之牽連關係，為牽連犯之裁判
    上一罪關係，應依修正前刑法第55條後段之規定，從較重之
    牽連罪即連續行使偽造私文書罪處斷。所犯(2)、(3)之罪，係
    另行起意，犯意個別，自應分論併罰 (見台灣新竹地方法院
    95 年度訴字第634號判決) 。是原確定判決就抗告人所犯各
    罪應適用修正前舊刑法或修正後新刑法、是否論以連續犯及
    牽連犯等如何適用法律論罪科刑之依據，均已於原確定判決
    中詳為交代敘明，經核認事用法並無違誤。抗告人稱上述判
    決是否應適用修正前舊刑法、是否應論以連續犯及牽連犯，
    而將所有刑責於其中一罪吸收，不另論他罪云云，其指摘顯
    係出於對法律之誤解所致。況減刑係僅就已確定之判決符合
    減刑條例之規定者為之，至抗告人對原確定判決當否之指摘
    ，應非減刑裁定所得審酌。
  (二)又依法院辦理96年減刑案件應行注意事項第10條規定，裁判
    上一罪，如其中一部分為本條例第3條所定不予減刑之罪，
    則其據以處罰之他罪雖非同條列舉之罪名，亦應不予減刑（
    參考司法院院解字第3154號、第3661號解釋）。抗告人所犯
    上開(1)之罪，原確定判決依從一重處斷論以連續行使偽造私
    文書罪，該罪名雖非中華民國96年罪犯減刑條例第3條列舉
    不予減刑之罪，惟抗告人所犯該罪實係綜合竊盜、詐欺取財
    、行使偽造私文書等各罪，業如前述，其中竊盜及詐欺取財
    罪均屬前開減刑條例第3條所列舉限制減刑之罪，如經宣告
    死刑、無期徒刑或逾有期徒刑1年6月者，即不予減刑。查抗
    告人所犯該罪經原確定判決判處有期徒刑2年，依前開減刑
    條例及應行注意事項之規定，自屬不應減刑之罪。
四、綜上，原審依檢察官聲請，裁定抗告人所犯如附表編號2、3
    所列之罪，均減刑，詳如附表編號2、3所載，與附表編號1
    所列不應減刑之罪所處之刑，應執行有期徒刑2年7月，經核
    於法尚無違誤，量刑亦尚稱妥適，抗告意旨所執，為無理由
    ，應予以駁回
五、據上論結，應依刑事訴訟法第412條，裁定如主文。
中　　華　　民　　國　　96　　年　　10　　月　　29　　日
                  刑事第九庭審判長法  官  劉景星
                                  法  官  吳啟民
                                  法  官  王敏慧
以上正本證明與原本無異。
如不服本裁定，應於收受送達後五日內向本院提出抗告狀。
                                  書記官  丁淑蘭
中　　華　　民　　國　　96　　年　　10　　月　　29　　日
